【裁判字號】    89,上訴,4015
【裁判日期】    890822
【裁判案由】    毒品危害防制條例
【裁判全文】
臺灣高等法院刑事判決                          八十九年度上訴字第四０一五號
    上  訴  人  臺灣臺北地方法院檢察署檢察官
    被      告  甲○○
右上訴人因被告違反毒品危害防制條例案件，不服臺灣台北地方法院八十九年度訴字
第六００號，中華民國八十九年八月二十二日第一審判決（起訴案號：臺灣台北地方
法院檢察署八十九年度偵字第二八八六號），提起上訴，本院判決如左：
    主  文
上訴駁回。
    理  由
一、公訴意旨略以：甲○○於民國（下同）八十八年七月間某日，在台北市○○○路
    ○段二００號九樓之四住處，無償轉讓安非他命予蔡國清施用一次，因認甲○○
    涉犯毒品危害防制條例第八條第二項轉讓第二級毒品之罪嫌云云。
二、按犯罪事實應依證據認定之，無證據不得推定其犯罪事實；又不能證明被告犯罪
    者，應諭知無罪之判決，刑事訴訟法第一百五十四條、第三百零一條第一項分別
    定有明文。再刑事訴訟法上所謂認定犯罪事實之證據，係指足以認定被告確有犯
    罪行為之積極證據而言，該項證據自須適合於被告犯罪事實之認定，始得採為斷
    罪資料；而共同被告所為不利於己之陳述，固得採為其他共同被告犯罪之證據，
    但其陳述有無疑竇，及能否採信，法院於職權範圍內，仍應予以相當之調查，自
    難專憑此項陳述，為其他共同被告犯罪事實之認定（最高法院二十九年上字第三
    一０五號、三十一年上字第二四二三號、三十八年穗特覆字第二九號判例參照）
    。
三、公訴意旨認被告甲○○涉犯轉讓第二級毒品罪嫌，無非以蔡國清之指述為論據。
    訊據被告甲○○否認有何轉讓第二級毒品犯行，辯稱：並未轉讓安非他命予蔡國
    清等語。經查：蔡國清於警訊時雖稱：甲○○共提供四次安非他命給他吸食云云
    （見偵查卷第十七頁反面）。惟蔡國清於檢察官偵查時則稱：甲○○在八十八年
    七月有請他吸過安非他命，只有吸過一、二次云云（見偵查卷第五三頁反面）。
    蔡國清於原審調查時則改稱：甲○○並未拿過安非他命給他吸食，因查獲當天甲
    ○○剛好打呼叫器給他，所以才帶警察去找甲○○，先前警訊所言並不實在云云
    （見原審法院八十九年七月十八日訊問筆錄）。對於被告甲○○究竟有無轉讓安
    非他命？轉讓次數為何？蔡國清前後所為之陳述均有所出入而有疑竇。蔡國清先
    前之陳述已有瑕疵，仍需調查其他相關證據以資審認，尚難徒憑蔡國清前後矛盾
    之指述遽認被告甲○○有何轉讓安非他命予蔡國清之犯行。按犯施用毒品罪供出
    毒品來源，因而破獲者，得減輕其刑，毒品危害防制條例第十七條定有明文，蔡
    國清係於八十九年一月二十五日二十二時三十分許，被警方查獲，蔡國清即帶同
    警方人員於翌日（一月二十六日）一時二十分許，逮捕被告甲○○，此有台北縣
    警察局三重分局解送人犯報告書二紙及蔡國清、甲○○警訊筆錄可稽（見偵查卷
    第三、四、十五至二十頁），蔡國清供稱，係甲○○提供毒品，乃係對其有利，
    而非不利於己之陳述，自不得僅以蔡國清之供述認定被告甲○○之犯行。且公訴
    人並未提供其他證據供查證，本院亦查無其他相關事證足資佐證被告有轉讓安非
    他命，即不能證明被告犯罪，原審對被告為無罪之諭知，經核並無不合。
四、檢察官提起上訴略謂，本案共犯蔡國清於警訊及偵查中迭陳安非他命係被告無償
    提供，所不同者，乃蔡國清於警訊中指陳轉讓四次，於偵查中指陳轉讓一次，雖
    轉讓次數說法不同，惟共同點顯在被告確有轉讓安非他命之事實無訛，自不得以
  共犯前後對於提供次數之說法不同，即行認定供詞矛盾，指摘原審諭知被告無罪
    係屬不當云云。惟不能僅依蔡國清之供述認定被告之犯行，前已敘明，檢察官之
    上訴，為無理由，應予駁回。
據上論斷，應依刑事訴訟法第三百六十八條，判決如主文。
本案經檢察官鄭富銘到庭執行職務。
中    華    民    國    八十九    年       十二     月      二十一      日
                             臺灣高等法院刑事第二十二庭
                                 審判長法  官  許  正  順
                                       法  官  胡  方  新
                                       法  官  林  明  俊
右正本證明與原本無異。
如不服本判決應於收受送達後十日內向本院提出上訴書狀，其未敘述上訴之理由者並
得於提起上訴後十日內向本院補提理由書（均須按他造當事人之人數附繕本）。
                                       書記官  蕭  進  忠
中    華    民    國    八十九    年      十二      月      二十二      日


司法院資訊處製作；財團法人民間司法改革基金會備份。
